【裁判字號】    95,訴,439
【裁判日期】    950511
【裁判案由】    常業竊盜
【裁判全文】
臺灣彰化地方法院刑事判決               95年度訴字第439號
公  訴  人  臺灣彰化地方法院檢察署檢察官
被      告  辛○○
                      號
                    現另案在臺灣彰化監獄執行中
上列被告因竊盜案件，經檢察官提起公訴（九十五年度偵字第九
○八號），被告於準備程序中就被訴事實為有罪之陳述，經告知
簡式審判程序之旨，並聽取公訴人、被告之意見後，本院合議庭
裁定由受命法官獨任進行簡式審判程序，判決如下：
    主  文
辛○○以犯竊盜罪為常業，處有期徒刑壹年捌月。
    事  實
一、辛○○前因竊盜案件，經本院以九十四年度易字第四四七號
    判處有期徒刑八月確定，嗣於民國九十四年九月二十七日送
    監執行，現仍在臺灣彰化監獄執行中（不構成累犯）。復因
    無正當職業，缺乏經濟來源，竟意圖為自己不法之所有，基
    於常業竊盜之犯意，先後於附表所示之時間、地點，分別以
    附表所示之方法，竊取如附表所示之被害人財物，並恃以維
    生。嗣經警據報而循線查悉上情。
二、案經彰化縣警察局彰化分局報告臺灣彰化地方法院檢察署檢
    察官偵查起訴。
    理  由
一、按除被告所犯為死刑、無期徒刑、最輕本刑為三年以上有期
    徒刑之罪或高等法院管轄第一審案件者外，於刑事訴訟法第
    二百七十三條第一項程序進行中，被告先就被訴事實為有罪
    之陳述時，審判長得告知被告簡式審判程序之旨，並聽取當
    事人、代理人、辯護人及輔佐人之意見後，裁定進行簡式審
    判程序；除簡式審判程序及簡易程序案件外，第一審應行合
    議審判；刑事訴訟法第二百七十三條之一第一項、第二百八
    十四條之一分別定有明文。本件被告辛○○所犯係死刑、無
    期徒刑、最輕本刑為三年以上有期徒刑或高等法院管轄第一
    審案件以外之罪，且於本院行準備程序時就被訴事實為有罪
    之陳述，經受命法官告知簡式審判程序之旨，並聽取公訴人
    、被告之意見後，本院合議庭認無不得或不宜改依簡式審判
    程序進行之處，經評議結果，裁定改由受命法官獨任行簡式
    審判程序，合先敘明。
二、上開事實，業據被告辛○○坦承不諱，核與證人即被害人甲
    ○○、乙○○、庚○○、己○○、癸○○、丁○○、壬○○
    、戊○○、丙○○等人於警詢時證述之情節相符，並有現場
    照片二十幀在卷可稽，足徵被告之自白確與事實相符。本件
    事證明確，被告常業竊盜之犯行，應堪認定。
三、按刑法上所謂常業犯，係指反覆以同種類行為為目的之社會
    活動之職業性犯罪而言，亦即恃犯罪所得維生，至於犯罪時
    間長短、所得多寡、是否恃此為唯一謀生職業，均非所問。
    且常業犯其本質乃多數行為之集合或一定行為之反覆實施，
    故被告縱有多次著手實施竊盜行為，且各行為事實分別該當
    刑法第三百二十條或第三百二十一條之構成要件，亦屬該罪
    常業犯之當然態樣，不另論各該罪名，亦不生連續犯之問題
    。本件被告於上開期間內，反覆以相同之方法，竊取他人之
    財物，並供承行竊所得係供其生活所需，顯見其係恃此維生
    ，且縱被告如附表編號一所示之竊盜犯行，係持客觀上足為
    凶器之鐵鉗破壞香油錢箱上之鎖頭，而該當刑法第三百二十
    一條第一項第三款之構成要件，仍屬常業竊盜之當然態樣，
    而不另論該罪名。核被告所為，係犯刑法第三百二十二條之
    常業竊盜罪。至於起訴書雖認被告另有於九十四年八月中旬
    ，在彰化縣彰化市○○路○段一一八號前，竊取白鐵桶一個
    之犯行，惟公訴人於本院審理時，經審酌相關證據後，已當
    庭陳明減縮此部分之犯罪事實，附此敘明。爰審酌被告前因
    竊盜案件，甫經本院以九十四年度易字第四四七號判處有期
    徒刑八月確定，此有臺灣高等法院被告全國前案紀錄表及臺
    灣彰化地方法院檢察署刑案資料查註紀錄表各一份附卷可稽
    ，竟猶再犯本件常業竊盜犯行，顯不知悔悟，然考量被告竊
    得財物價值均非甚高，被害人所受損害金額尚屬輕微，及被
    告犯罪之動機、目的、手段，暨犯罪後坦承犯行，態度尚屬
    良好等一切情狀，量處如主文所示之刑。
據上論斷，應依刑事訴訟法第二百七十三條之一第一項、第二百
九十九條第一項前段，刑法第三百二十二條，判決如主文。
本案經檢察官高如應到庭執行職務。
中    華    民    國    95    年    5     月    11    日
                  刑事第二庭    法  官  鄭舜元
以上正本證明與原本無異。
如不服本判決，應於判決送達後10日內，向本院提出上訴狀（須
附繕本）。
告訴人或被害人對於判決如有不服具備理由請求檢察官上訴者，
其上訴期間之計算係以檢察官收受判決正本之日期為準。
中    華    民    國    95    年    5     月    17    日
                                書記官  呂雅惠
附錄本案論罪科刑法條全文：
刑法第322條
以犯竊盜罪為常業者，處1年以上7年以下有期徒刑。
附表：
┌──┬─────────┬─────────────┐
│編號│竊盜時間、地點    │竊盜方法、被害人、所得財物│
├──┼─────────┼─────────────┤
│一  │九十四年七月初，在│利用福德宮大門未關閉之機會│
│    │彰化縣彰化市○○路│，自大門侵入該廟，持客觀上│
│    │三段十二號旁福德宮│足為凶器之鐵鉗破壞香油錢箱│
│    │內。              │上之鎖頭，竊取該廟所有、王│
│    │                  │天賜所管理之香油錢新臺幣（│
│    │                  │下同）三千元。            │
├──┼─────────┼─────────────┤
│二  │九十四年七月初，在│利用福安宮大門未關閉之機會│
│    │彰化縣彰化市○○路│，自大門侵入該廟，趁廟內香│
│    │一六二號旁福安宮內│油錢箱上未上鎖，徒手竊取該│
│    │。                │廟所有、乙○○所管理之香油│
│    │                  │錢一千元。                │
├──┼─────────┼─────────────┤
│三  │九十四年七月初，在│利用福德宮大門未關閉之機會│
│    │彰化縣彰化市○○路│，自大門侵入該廟，徒手竊取│
│    │一段三五二巷六○號│該廟所有、庚○○所管理之白│
│    │旁福德宮內。      │鐵洗手臺一個（價值約六百元│
│    │                  │），得手後，將物品變賣，所│
│    │                  │得款項已花用殆盡。        │
├──┼─────────┼─────────────┤
│四  │九十四年八月初，在│利用聖安宮大門未關閉之機會│
│    │彰化縣彰化市○○街│，自大門侵入該廟，徒手竊取│
│    │五三巷十一號旁聖安│該廟所有、己○○所管理之鋁│
│    │宮內。            │門鐵窗一個（價值約一千二百│
│    │                  │元），得手後，將物品變賣，│
│    │                  │所得款項已花用殆盡。      │
├──┼─────────┼─────────────┤
│五  │九十四年八月中旬，│徒手竊取癸○○所有之馬達四│
│    │在彰化縣彰化市西勢│個（價值約一千二百元），得│
│    │里忠誠路十二號鄭家│手後，將物品變賣，所得款項│
│    │住處前。        │已花用殆盡。              │
├──┼─────────┼─────────────┤
│六  │九十四年八月下旬，│徒手竊取該自用小貨車上，林│
│    │在停放於彰化縣彰化│清祥所有重量約十公斤之電線│
│    │市○○里○○路○段│一批（價值約一千五百元），│
│    │六四四巷三十號前之│得手後，將物品變賣，所得款│
│    │車牌號碼七Ｌ－八四│項已花用殆盡。            │
│    │二三號自用小貨車上│                          │
│    │。                │                          │
├──┼─────────┼─────────────┤
│七  │九十四年九月初，在│徒手竊取該自用小貨車上，黃│
│    │停放於彰化縣彰化市│勝雄所有重量約一百一十公斤│
│    │西興里西興東路一一│之電線一批（價值約一萬元）│
│    │三號前之車牌號碼○│，得手後，將物品變賣，所得│
│    │○七三－ＬＧ號自用│款項已花用殆盡。          │
│    │小貨車上。        │                          │
├──┼─────────┼─────────────┤
│八  │九十四年九月中旬，│徒手竊取戊○○所有米酒一箱│
│    │在彰化縣彰化市忠誠│（價值四百八十元），得手後│
│    │路十六號忠孝黃昏市│，已飲用殆盡。            │
│    │場之攤位內。      │                          │
├──┼─────────┼─────────────┤
│九  │九十四年九月中旬，│徒手竊取丙○○所有重量約十│
│    │在彰化縣彰化市民生│公斤之白鐵門二片（價值約一│
│    │里陽明街三七之一號│千元），得手後，將物品變賣│
│    │十八王公廟旁之攤位│，所得款項已花用殆盡。    │
│    │內。              │                          │
│    │                  │                          │
└──┴─────────┴─────────────┘


司法院資訊處製作；財團法人民間司法改革基金會備份。
